# 股权转让的审计

提问人：bestxulin 时间：2013-03-13 21:26:44
请问，转让股权在基准日已经审计的情况下，实际交割日是否还需审计？基准日和交割日期间产生的收益和损益如何处理？

回答人：chenyiwei
标的企业在基准日到交割日期间产生的损益和其他净资产变动的归属可以由交易双方在股权转让协议中约定。 一般情况下建议以交割日（即合并日或购买日）为基准日再次进行审计，主要是为合并方或者购买方在合并日（购买日）对企业合并的会计处理产生依据。如果是非同一控制下合并，还有可能需要以购买日为基准日进行“购买对价分摊”的评估。如果股权转让协议约定基准日到交割日期间的损益归原股东所有，则通过审计还可以确定应分配给老古董的股利金额，或者应对股权转让价款作出调整的金额。

提问人：Manson_Luci 时间：2014-06-04 14:31:01
陈版，如果对交割日进行审计并出具审计报告，但交割日在月中的某一天，以月中某一时点出具审计报告是否可行？

回答人：chenyiwei
一般可以建议交易双方共同约定一个距离实际交割日最近的月末日，以该日的净资产状况模拟交割日的存在状况。这种做法比较常见，但一定要交易双方共同认可才能操作。